臺灣高等法院花蓮分院刑事判決　　　　　　九十二年度上易字第一六五號
　　上　訴　人　臺灣花蓮地方法院檢察署檢察官
　　被　　　告　戊○○
　　輔　佐　人
　　即被告之母　己○○
右上訴人因被告竊盜案件，不服臺灣花蓮地方法院九十二年度易字第六六號，中華民
國九十二年十月十四日第一審判決（起訴案號：臺灣花蓮地方法院檢察署九十一年度
偵字第五三九號）提起上訴後併案請求（九十一年度偵字第四０五號）提起上訴，本
院判決如左：
    主  文
原判決撤銷。
戊○○連續攜帶凶器，於夜間侵入住宅竊盜，處有期徒刑壹年捌月。
    事  實
一戊○○罹患腦損傷，腦波功能不正常，智能不足，心理年齡介於九歲至不滿十二歲
  之間，乃精神耗弱之人，竟基於意圖為自己不法所有之概括犯意，連續於：
  (一)民國（下同）九十年十月二日四時許，以不詳工具破壞尹甄玲位於花蓮縣新城鄉
    ○里村○里○路六十四巷十一號住宅，竊取尹甄玲所有之呼叫器一只、金子三兩
    、一付玉製耳環、蓮花座型樣玉墜壹個。
  (二)九十年十月十一日中午十三時十分至九十年十月十三日零時三十分某時許，以在
    花蓮市後火車站停車場，以不詳工具破壞ＩＺ─三三四二號自小客車之車門鎖孔
    及以接電方式啟動車輛電車鎖，竊取該自小客車供己使用。
  (三)九十年十月十二日一時五十分許，至花蓮市○○路十號，用在該處門口鞋櫃內找
    到之鑰匙，進入林淑誼住宅，竊取林淑誼所有之行動電話壹支、身分證、駕照、
    金融卡、現金新台幣（下同）一萬三千三百元。
  (四)九十年十月十四日十三時至十五時間，至花蓮市○○○街三十二號「樺慶石材」
    ，自該處廚房窗戶進入，竊取周承德所有之存摺七本、支票二張、記事簿一本、
    皮夾一個、紅外線切割瞄準器二支。
  (五)九十年十月二十三日十六時許，在花蓮縣吉安鄉○○路○段果菜市場，持客觀上
    可作為兇器使用之水果刀一把，撬開庚○○所有之ＩＸ－一四三八號自用小客車
    車門鎖及啟動鎖，以接觸電源線發動引擎之方式竊取該車。
  (六)同日十八時許，駕駛上開竊得之ＩＸ－一四三八號自用小客車，搭載與之有竊盜
    犯意聯絡之余建傑（由檢方另行偵辦）前往同鄉光華村東華大橋橋上工寮，共同
    徒手竊取辛○○所有之測量用望遠鏡、切管器各一台。
  (七)同日二十一時許，前往同縣花蓮市○○街八十一之一號駒達汽車修理廠（無人居
    住），踰越大門鐵製欄杆，侵入修理廠辦公室內（無故侵入他人建築物罪未據告
    訴），徒手竊取甲○○所有之點焊機、氣動磨砂機各一部、茶葉三包、三尺螺絲
    起子一支、雨刷片一組、工具箱（含工具）一只、工作燈一組、機油蕊夾子一支
    、行動電話免持聽筒、沖子各一組、尺規一只、車鑰匙十串等物品及丁○○所有
    之ＩＺ－五三一六號自用小客車。
  (八)同日二十三時五十分許，前往同市○○路二十五之三號興隆汽車修理廠（無人居
    住），無故侵入修理廠廠房內，徒手竊取羅仕鑫所有之吸塵器一台、音響、雨刷
    各一組、海軍禮服二套、零錢三百七十五元、車牌三面等物品、修理廠待修車輛
    內之行動電話、電腦字典各一台、釣桿一支、測速雷達二組、救生衣一件、行動
    電話充電器三組、木製印材七顆。
二案經羅仕鑫訴由花蓮縣警察局吉安分局報告臺灣花蓮地方法院檢察署檢察官偵查起
  訴及併案請求審理。
    理  由
一訊據被告戊○○就右揭事實均坦承不諱，核與被害人庚○○、辛○○、甲○○、羅
  仕鑫分別於警詢、偵訊中及尹甄玲、林辰雄、林淑誼、周承德於警詢之指訴相符，
  並有證人即駒達汽車修理廠之職員乙○○、被害人丁○○之妻丙○○於警訊之證詞
  可參，此外復有贓證物品認領保管收據七紙、贓物及現場照片共四十八幀等附卷可
  稽，雖被告辯稱：就事實欄一、(一)部分是利用門未鎖進入，惟被害人尹甄玲指陳門
  鎖被破壞，自以被害人尹甄玲被害之情節相較被告多次行竊，記憶或有混淆，以尹
  甄玲之證詞為可採，除此之外被告自白均與事實相符。本件事證明確，被告犯行堪
  以認定，應予依法論科。
二核被告所為，就事實欄一、(一)部分係犯刑法第三百二十一條第一項第一、三款；(三)
  之部分係犯刑法第三百二十一條第一項第一款；(四)(七)部分係犯同法第三百二十一條
  第二款；(二)(五)之部分係犯刑法第三百二十一條第一項第二款；(六)部分係犯同法第三
  百二十條第一項；(八)部分係犯同法第三百二十條第一項、第三百零六條。被告就事
  實一、(六)之部分，與余建傑有犯意連絡及行為分擔，為共同正犯。其多次竊盜犯行
  ，觸犯構成要件相同之罪名，顯係基於概括犯意反覆為之，為連續犯，應依刑法第
  五十六條之規定從較重之刑法第三百二十一條第一項第一款、第三款之加重竊盜罪
  論處，並加重其刑。被告所犯(八)竊盜與無故侵入他人建築物二罪間，有方法結果之
  牽連關係，應從較重之竊盜罪處斷。查被告罹患腦損傷，腦波功能不正常，智能不
  足，其心理年齡介於九歲至不滿十二歲之間等情，有行政院衛生署花蓮醫院八十八
  年十二月三十一日八八花醫總字第六三四一號函所附之精神科門診鑑定書及財團法
  人佛教慈濟綜合醫院九十二年八月二十五日（九二）慈醫文字第○○一七一七號函
  所附之精神鑑定報告書各一份附卷可稽，為精神耗弱之人，應依刑法第十九條第二
  項之規定減輕其刑，並依刑法第七十一條之規定，先加後減之。原審論罪科刑原非
  無見，惟就事實欄一、(一)至(四)部分，檢察官以原審未及審判未經起訴之犯行而提起
  上訴，為有理由，應予撤銷改判。爰審酌被告之犯罪動機、目的、手段、對被害人
  所生之危害及犯後坦承犯行，尚知所悔改等一切情狀，量處如主文第二項所示之刑
  。
三檢察官併案意旨另略以：被告另涉於九十年十月四日十五時許，與余建傑共同前往
  花蓮縣新城鄉陸軍總醫院（即八○五醫院）由被告戊○○持自備鑰匙，余建傑在旁
  把風，竊取楊連禧所有之車號Ｇ六─七四六二號自小客車後，供己使用；嗣於九十
  年十月十四日凌晨三、四時許，與余建傑駕駛車號Ｇ六─七四六二號自小客車至花
  蓮縣壽豐鄉○○村○○路○段一號筍山砂石場，因油料耗盡，乃將該車棄置，並再
  於該處與余建傑共同竊取筍山有限公司停放於場內，鑰匙未取下之ＩＸ─六○四七
  號廂型車，得手後供己使用，涉有刑法第三百二十條第一項之犯行云云。惟按被告
  之自白，不得作為有罪判決之唯一證據，仍應調查其他必要之證據，以察其是否與
  事實相符，刑事訴訟法第一百五十六條第二項定有明文；刑事訴訟法第一百五十六
  條第二項規定之立法目的乃欲以補強證據擔保自白之真實性；亦即以補強證據之存
  在，藉之限制自白在證據上之價值。而所謂補強證據，則指除該自白本身外，其他
  足資以證明自白之犯罪事實確具有相當程度真實性之證據而言。雖其所補強者，非
  以事實之全部為必要，但亦須因補強證據與自白之相互利用，而足使犯罪事實獲得
  確信者，始足當之，最高法院七十四年台覆字第十號判例意旨參照。經訊據被告前
  揭事實，被告供承不諱，惟依公訴人併案之九十一年度偵字第四○五號全卷，並無
  何證據方法，足以證明被告此部分犯行，此部分被告之犯罪不能證明，因檢察官係
  以此部分與前開論罪部分，有連續犯之關係移送併辦，為裁判上一罪，爰不另為無
  罪之諭知。
據上論斷，應依刑事訴訟法第三百六十九條第一項前段、第三百六十四條、第二百九
十九條第一項前段，刑法第五十六條、第三百二十一條第一項第一款、第三款、第十
九條第二項，判決如主文。
本案經檢察官崔紀鎮到庭執行職務。
中      華      民      國      九十三      年     一     月     九     日
                                    審判長法官  莊  謙  崇
                                          法官  蔣  有  木
                                          法官  陳  淑  媛
右正本證明與原本無異。
本件不得上訴。
                                        書記官  邱  廣  譽
中      華      民      國      九十三      年     一     月    十六    日
